

Vadym Tsarenko

E-mail: vadimtsarenko888@gmail.com
Telefon: +48 733 552 483

Data urodzenia: 11.06.1994 Miejscowość: Wrocław

Doświadczony specjalista w naprawach telefonów komórkowych z 2-letnim stażem, specjalizujący się w wymianie uszkodzonych części, takich jak szkła, wyświetlacze, baterie oraz tylne szyby. Skrupulatność w każdym detalu oraz zdolność do szybkiego rozwiązywania problemów technicznych są moimi kluczowymi atutami. Doskonale radzę sobie z diagnostyką i skutecznym naprawianiem urządzeń, zapewniając klientom pełną funkcjonalność ich telefonów. Gotowość do pracy w zespole oraz chęć ciągłego rozwoju zawodowego.

DOŚWIADCZENIE ZAWODOWE

10.2023 - 06.2024 (9 mies.)

■ Pracownik Serwisu | Electronic Repair Rotterdam | Rotterdam, Holland

Krótki opis stanowiska:

- WYMIANA WYŚWIETLACZY W TELEFONACH
- WYMIANA ZBITEJ SZYBKI W TELEFONIE
- WYMIANA BATERII

08.2020 - 09.2023 (3 lata 2 mies.)

■ Pracownik Magazynowy - Operator Wózka Widłowego | Inter-Sprint Banden BV | Distriboulevard 25, 4782 PV Moerdijk, Holland

Krótki opis stanowiska:

- Bezpieczna i efektywna obsługa wózka widłowego zgodnie z przepisami bezpieczeństwa i standardami firmv.
- Prawidłowe załadunek i rozładunek towarów zgodnie z procedurami.

WYKSZTAŁCENIE

09.2011 - 06.2015 (3 lata 10 mies.)

■ Kamieniecki Uniwersytet Narodowy im. Iwana Ogieńki

Kierunek: geografia

Specjalizacja: Nauczyciel Geografii Poziom wykształcenia: magister

09.2000 - 06.2011 (10 lat 10 mies.)

■ Szkoła Średnia Nr 29, Chmielnicki Liceum Ogólnokształcące

Poziom wykształcenia: średnie

ZNAJOMOŚĆ JĘZYKÓW

angielski: poziom średni

rosyjski: poziom zaawansowanyukraiński: poziom ojczystypolski: poziom zaawansowany

UMIEJĘTNOŚCI

Obsługa narzędzi · Diagnostyka i naprawa telefonów · Rozwiązywanie problemów · Komunikacja w zespole · Umiejętności techniczne · Dbałość o szczegóły · Samokształcenie się · macOS · iOS · Windows · Microsoft

SZKOLENIA, KURSY, CERTYFIKATY

02.2021

■ Certyfikat z języka polskiego na poziomie B1

Organizator: Państwowa Komisja do spraw Poświadczania Znajomości Języka Polskiego jako Obcego

06.2012

■ Prawo jazdy kat. B

ZAINTERESOWANIA

- Sport i aktywność fizyczna: Regularne uprawianie sportów takich jak bieganie, jazda na rowerze, pływanie.
- Podróżowanie: Zwiedzanie nowych miejsc, poznawanie różnych kultur i tradycji.
- Gotowanie: Eksperymentowanie z nowymi przepisami i kuchniami świata.

LINKI

Facebook

https://www.facebook.com/vadim.tsarenko.37/

✓ "Wyrażam zgodę na przetwarzanie moich danych osobowych dla potrzeb niezbędnych do realizacji procesu rekrutacji (zgodnie z ustawą z dnia 10 maja 2018 roku o ochronie danych osobowych (Dz. Ustaw z 2018, poz. 1000) oraz zgodnie z Rozporządzeniem Parlamentu Europejskiego i Rady (UE) 2016/679 z dnia 27 kwietnia 2016 r. w sprawie ochrony osób fizycznych w związku z przetwarzaniem danych osobowych i w sprawie swobodnego przepływu takich danych oraz uchylenia dyrektywy 95/46/WE (RODO))."